【裁判字號】    95,訴,376
【裁判日期】    951225
【裁判案由】    給付貨款
【裁判全文】
臺灣嘉義地方法院民事判決               95年度訴字第376號
原      告  巨盛企業有限公司
法定代理人  甲  ○
被      告  乙○○
上列當事人間請求給付貨款事件，本院於民國95年12月11日言詞
辯論終結，本院判決如下：
    主  文
原告之訴駁回。
訴訟費用由原告負擔。
    事實及理由
一、原告起訴主張：被告向原告購買玉米等飼料，總計積欠新台
    幣（下同）132萬2,147元，被告於民國86年4月26日清償30
    萬元，86年9月15日清償20萬元，尚欠82萬2,147元未還，有
    原告之送貨單可證。被告自認積欠原告貨款，但辯稱已清償
    完畢，惟查被告所稱清償完畢部分係指86年2月22日前之舊
    帳，本件請求係86年3、4月間之貨款。原告於94年12月13日
    委由律師寄發催告函，催告被告還款，被告已於同年月15日
    收到該函，但迄今仍未還款。為此爰依買賣之法律關係，請
    求被告給付上開積欠之貨款等語。並聲明：被告應給付原告
    82萬2,147元及自94年12月20日起至清償日止按週年利率5％
    計算之利息。
二、被告則以：被告共向原告購買80幾萬元飼料，非原告所稱之
    132萬2,147元，且已陸續還清，皆由原告之太太收受。至於
    原告所稱之送貨單，被告皆未簽名，被告否認其真正。原告
    本件請求係86年3、4月間之貨款，但被告於86年3、4月間根
    本未向原告叫貨等語置辯。並答辯聲明：原告之訴駁回。
三、按當事人主張有利於己之事實者，就其事實有舉證之責任，
    民事訴訟法第277條定有明文；又民事訴訟如係由原告主張
    權利者，應先由原告負舉證之責，若原告先不能舉證，以證
    實自己主張之事實為真實，則被告就其抗辯事實即令不能舉
    證，或其所舉證據尚有疵累，亦應駁回原告之請求，此亦有
    最高法院17年上字第917號判例可資參照。又按私文書應由
    舉證人證其真正；但他造於其真正無爭執者，不在此限；民
    事訴訟法第357條定有明文。經查，原告主張被告尚欠貨款
    共計82萬2,147元，業經被告否認，被告並以僅向原告購買
    80幾萬元之飼料且全數清償完畢等語抗辯，而原告就被告所
    稱清償80幾萬元乙事並不爭執（見本院卷第17頁），惟主張
    被告清償80幾萬元係屬舊帳部分，與本件貨款無涉。然被告
    既否認向原告購買本件飼料，自應由原告就被告有向其購買
    本件飼料負舉證責任，而原告固據提出送貨單影本3紙為證
    ，然被告業已否認上開送貨單之真正如前所述，則參之前述
    民事訴訟法第357條之規定，原告就其所提出之送貨單之私
    文書，自應舉證證明其真正。經查被告並未於上開送貨單簽
    名，原告亦未能於本院審理時提出證據證明上開證物之真正
    ，是上揭送貨單已不得作為有利原告認定之依據。從而，參
    之首開條文及最高法院判例意旨，原告就其主張之事實不能
    證明，其請求自應予以駁回。
四、綜上所述，原告依據買賣之法律關係，訴請被告給付貨款82
    萬2,147元，及自94年12月20日起至清償日止，按週年利率5
    ％計算之利息，為無理由，應予駁回。
據上論結，本件原告之訴為無理由，依民事訴訟法第78條，判決
如主文。
中    華    民    國    95    年    12    月    25    日
                  民事第一庭  法  官  吳芝瑛
以上正本係照原本作成
如不服本判決，應於送達後20日內，向本院提出上訴狀並表明上
訴理由，如於本判決宣示後送達前提起上訴者，應於判決送達後
10日內補提上訴理由書（須附繕本）。
中    華    民    國    95    年    12    月    25    日
                              書記官  李天祥


司法院資訊處製作；財團法人民間司法改革基金會備份。
